臺灣臺中地方法院刑事判決
110年度自字第22號
自  訴  人  黃銘煌
被      告  楊純傑  年籍及住居所均詳卷  
上列被告因毀損等案件，經自訴人提起自訴，本院判決如下：
    主    文
本件自訴不受理。
    理    由
一、自訴意旨略以：被告楊純傑於民國110年3月29日0時35分許
    ，從自己住家至自訴人黃銘煌位於臺中市○區○○路0段000號
    之工作處所，潑灑機油、不明液體、黃色油脂等具惡臭味油
    性液體於自訴人工作處所鐵門、地板，因認被告涉犯刑法第
    354條之毀損罪及同法第309條第1項之公然侮辱罪嫌等語。
二、按自訴之提起，應委任律師行之，刑事訴訟法第319條第2項
    定有明文。次按自訴人具有律師資格者，無須委任律師為代
    理人（最高法院94年度第6、7次刑事庭會議決議參照）。查
    ，自訴人具有律師資格，此有法務部律師查詢系統資料在卷
    可憑，是本案自訴人未委任律師提起自訴為合法，先予敘明
    。
三、再按案件曾為不起訴處分，而違背刑事訴訟法第260條之規
    定再行起訴者，應諭知不受理之判決，此規定於自訴程序亦
    準用，並得不經言詞辯論為之，刑事訴訟法第303條第4款、
    第307條、第343條分別定有明文。又刑事案件不起訴處分已
    經確定，如有刑事訴訟法第260條各款情事之一，得對同一
    案件再行起訴者，乃公訴制度特設之規定，非自訴所得準用
    （最高法院80年度台上字第1054號判決參照）。是若刑事案
    件業經不起訴處分確定，而告訴人復以自訴人之身分對同一
    案件提起自訴，法院無庸審酌是否有刑事訴訟法第260條各
    款之情事，即得逕依刑事訴訟法第343條準用同法第303條第
    4款之規定為不受理之諭知。
四、經查，自訴人告訴被告於110年3月29日0時35分許，在其位
    於臺中市○區○○路0段000號之工作處所，潑灑不明液體、黃
    色油脂，認被告涉犯刑法第305條之恐嚇危害安全罪，經檢
    察官以110年度偵字第17390號為不起訴處分後，經自訴人聲
    請再議，再經臺灣高等檢察署臺中檢察分署以110年度上聲
    議字第2105號駁回再議確定等情，有上揭不起訴處分書、駁
    回再議處分書在卷可佐，並經本院依職權調閱上開卷宗確認
    無訛，足見本案自訴人主張之犯罪事實與業經不起訴處分者
    完全相同，縱使主張之所犯法條不同，仍無礙於兩者係同一
    案件之情，是依上開說明，自訴人主張之犯罪事實業經檢察
    官為不起訴處分確定，違背刑事訴訟法第260條規定再行提
    起自訴，應諭知不受理之判決，爰不經言詞辯論，逕諭知自
    訴不受理之判決。
據上論斷，應依刑事訴訟法第343條、第303條第4款、第307條，
判決如主文。
中　　華　　民　　國　　110 　年　　10　　月　　29　　日
                  刑事第六庭    法  官  陳昱翔
以上正本證明與原本無異。
如不服本判決應於收受判決後20日內向本院提出上訴書狀，並應
敘述具體理由；其未敘述上訴理由者，應於上訴期間屆滿後20日
內向本院補提理由書（均須按他造當事人之人數附繕本）「切勿
逕送上級法院」。
                                書記官  陳筱惠
中　　華　　民　　國　　110 　年　　10　　月　　29　　日